臺灣高等法院臺中分院刑事判決　　　　　　　　九十三年度交上易字第一三六八號
　　上　訴　人
　　即　被　告　丙○○
右上訴人因過失傷害案件，不服臺灣彰化地方法院九十三年度交易字第九十九號中華
民國九十三年十月五日第一審判決（起訴案號：臺灣彰化地方法院檢察署九十三年度
偵字第二三五八號），提起上訴，本院判決如左：
      主  文
上訴駁回。
丙○○緩刑參年。
      事實及理由
一、本案經本院審理結果，認第一審判決認事用法及量刑均無不當，應予維持，並引
    第一審判決書記載之事實、證據及理由。（如附件）
二、被告上訴意旨略以：被告於停車時確已打開燈光，係告訴人不小心，自行撞上停
    止間之車輛云云。
三、本院查：被告於停車時，雖開有顯示車尾停車燈光，但因後欄板未收起，車尾兩
    側閃光燈光被遮而無法完整顯示清楚，就本件車禍發生確有過失等情，已據原審
    判決論述甚詳。雖被害人甲○○未考領機車駕駛執照取得駕駛機車之資格，且於
    肇事時疏未注意車前狀況為肇事主因，惟此僅得於被告刑事責任輕重為審酌，不
    影響被告罪責之成立。
四、原審因而適用刑事訴訟法第二百九十九條第一項前段，刑法第二百八十四條第一
    項前段、第六十二條前段、第四十一條第一項前段，罰金罰鍰提高標準條例第一
    條前段、第二條前段之規定，並審酌被告素行、本件車禍過失之程度、被害人之
    過失程度、所受傷害及肇事後之態度等一切情狀，量處拘役五十日，並諭知易科
    罰金之折算標準，其認事用法核無違誤，量刑亦屬允當，上訴意旨猶執陳詞否認
    犯罪，其上訴為無理由，應予駁回。復查被告前未曾受有期徒刑以上刑之宣告，
    有台灣高等法院被告全國前案紀錄表表附卷可稽，本件因過失犯罪，犯後已與被
    害人達成和解，經此教訓，當知所警惕，應無再犯之虞，本院認對被告所宣告之
    刑，以暫不執行為適當，爰併宣告緩刑三年。
五、據上論斷，應依刑事訴訟法第三百七十三條、第三百六十八條，刑法第七十四條
    第一款，判決如主文。
本案經檢察官乙○○到庭執行職務。
中     華     民     國     九十三     年     十二     月      八       日
                                   臺灣高等法院臺中分院刑事第四庭
                      審判長法  官  洪  耀  宗
                                               法　官  江  德  千
                                               法  官  劉  登  俊
右正本證明與原本無異。
不得上訴。
                                               書記官  鄧　智　惠
中     華     民     國     九十三     年     十二     月      九       日
                                                              　　　　　Ｆ
附件
臺灣彰化地方法院刑事判決                          九十三年度交易字第九九號
    公  訴  人  臺灣彰化地方法院檢察署檢察官
    被      告  丙○○  男  六十六歲（民國○○○年○月○日生）
                        住彰化縣埔鹽鄉○○村○○路二巷一號
                        身分證統一編號：Ｚ000000000號
    輔  佐  人  洪江洲  男  四十二歲（民國○○○年○月○○日生）
    即被告之子          住彰化縣埔鹽鄉○○村○○路二巷一號
                        身分證統一編號：Ｚ000000000號
右列被告因過失傷害案件，經檢察官提起公訴（九十三年度偵字第二三五八號），本
院判決如左：
    主  文
丙○○因過失傷害人，處拘役貳拾日，如易科罰金，以佰元折算壹日。
    事  實
一、丙○○於民國九十二年十月二十四日夜間，駕駛車牌號碼ＮＱ─九三九○號自用
    小貨車，至彰化縣埔鹽鄉○○村○○路旁田地工作，而將前揭自用小貨車停放在
    該路二一五號前路旁時，見該處原設置之路燈損壞而無照明，本應注意汽車停車
    時，停於路邊之車廂，在夜間無燈光設備或照明不清之道路，應顯示停車燈光或
    反光標識，且依當時情形，並無不能注意之情事，竟疏未注意，未顯示反光標識
    ，且雖有顯示車尾停車燈光，但因後欄板未收起，車尾兩側閃光燈光被遮而無法
    完整顯示清楚，適有甲○○未考領機車駕駛執照取得駕駛機車之資格，於同日晚
    上十一時五十分許騎乘車牌號碼ＹＨＢ─四六八號重型機車，沿三石路由西往東
    方向駛至該處時，亦疏未注意車前狀況，自後方撞及丙○○所有前揭自用小貨車
    ，因而人車倒地，受有腹部鈍傷、右腕扭傷等傷害。丙○○於肇事後，犯罪被發
    覺前，即以電話報警處理，並留待現場向警方自首而接受裁判。
二、案經被害人甲○○訴由彰化縣警察局溪湖分局報請臺灣彰化地方法院檢察署檢察
    官偵查起訴。
    理 由
一、訊據被告丙○○固不否認伊有於右揭時、地，將其所駕駛之車牌號碼ＮＱ─九三
    九○號自用小貨車，停放在彰化縣埔鹽鄉○○村○○路二一五號前路旁，且該處
    原設置之路燈損壞而無照明，又伊並未顯示反光標識，且雖有顯示車尾停車燈光
    ，但後欄板並未收起有遮掩部分燈光之事實，惟矢口否認有何過失傷害之犯行，
    辯稱：伊有將車子停放路邊，有顯示車尾停車燈光，雖後欄板未收起，但停車燈
    光還是可以看得很清楚，不會有影響，本件係因告訴人甲○○本身係肢障人士，
    且無照駕駛，又未注意車前狀況，才會撞到伊停放之自用小貨車，伊並無過失云
    云。經查：(一)告訴人甲○○因本件車禍受有腹部鈍傷、右腕扭傷等傷害乙節，有
    卷附財團法人彰化基督教醫院診斷書一件可參。(二)按汽車停車時，停於路邊之車
    廂，遇晝晦、風沙、雨雪、霧靄時，或在夜間無燈光設備或照明不清之道路，均
    應顯示停車燈光或反光標識，道路交通安全規則第一百十二條第一項第十三款定
    有明文。查本案肇事地點之彰化縣埔鹽鄉○○村○○路二一五號前路旁，該處原
    設置之路燈損壞而無照明乙節，業據被告供明在卷，核與告訴人甲○○於警詢中
    所指述內容相符，並有卷附肇事現場照片可稽，應堪認定。又被告將所駕駛之上
    開自小貨車，停放在該無照明之地點，本應顯示停車燈光或反光標識，以警示其
    他車輛或行人，惟被告固有開啟車尾停車燈光，然確未收起欄板，此觀卷附現場
    照片自明，且告訴人甲○○於警詢中指述：當天伊騎乘機車行經肇事地點，因為
    是夜晚又無照明路燈，視線不良，而該自小貨車車後方未有警告標誌及照明設置
    ，伊才會撞上該車輛等語，及於偵查中指稱：九十二年十月二十四日晚上十時五
    十分許，伊騎乘機車行經肇事地點，並未看見被告停放路旁之車輛，當時被告雖
    有開車燈，但車燈被車子欄板擋到，且被告並未擺設警示標誌，伊才沒有看到而
    撞上該車輛等語，茲以肇事現場並無照明甚為昏暗，且被告所停放之車輛車尾停
    車燈光因未收起之欄板而有部分遭到遮掩，確屬無法完整顯示清楚，告訴人甲○
    ○所述前情並非無憑，且當時並無不能注意之情事，被告在夜間無燈光之道路，
    將汽車停於路邊，卻疏未注意，未擺設反光標識，且其停車燈光因有欄板遮蔽無
    法完整顯示而肇事，其對本件車禍之發生確有過失甚明，本件經送臺灣省彰化縣
    車輛行車事故鑑定委員會，亦同認被告丙○○駕駛自小貨車停於路邊未有效顯示
    停車燈光，為肇事次因，有臺灣省彰化縣車輛行車事故鑑定委員會彰鑑字第九三
    ○三八五號鑑定意見書一件在卷可稽。(三)再本件告訴人甲○○並未考領駕駛執照
    ，業據被告供明在卷，且本件被告所駕上開自小貨車係停放在路邊，雖車燈因被
    車子欄板擋到無法完整顯示，但仍可見到部分燈光，告訴人甲○○騎乘機車自後
    方碰撞被告上開靜止不動之車輛，顯見告訴人甲○○亦疏未注意車前狀況，致生
    本件車禍，屬本件事故之肇事主因，應可認定，前揭臺灣省彰化縣車輛行車事故
    鑑定委員會鑑定意見書亦同此見解，惟此仍無礙於被告過失責任之認定。再者，
    本件告訴人甲○○因本件車禍受傷，與被告丙○○之過失行為間，復有相當之因
    果關係。此外，復有道路交通事故調查報告表、道路交通事故現場圖及車籍資料
    等件附卷可參，綜上，被告所為上開辯解，係屬卸詞推諉之詞，尚非足採。本件
    事證明確，被告犯行堪以認定，應依法論科。
二、核被告丙○○所為，係犯刑法第二百八十四條第一項前段過失傷害罪。被告於肇
    事後，犯罪被發覺前，即以電話報警處理，並留待現場向警方自首而接受裁判，
    此據被告於本院審理時供明在卷，且有彰化縣警察局溪湖分局道路交通事故肇事
    人自首情形紀錄表在卷可參，其對未發覺之罪自首而接受裁判，應依刑法第六十
    二條前段之規定，減輕其刑。爰審酌被告之過失程度較輕，造成告訴人上開傷勢
    所生之損害，及因雙方就和解金額有差距致未能達成民事和解、告訴人對於本件
    車禍亦有過失，暨被告犯後之態度等一切情狀，量處如主文所示之刑，並諭知易
    科罰金之折算標準，以示懲儆。
據上論斷，應依刑事訴訟法第二百九十九條第一項前段，刑法第二百八十四條第一項
前段、第六十二條前段、第四十一條第一項前段，罰金罰鍰提高標準條例第一條前段
、第二條，判決如主文。
本案經檢察官賴志盛到庭執行職務。
中    華    民    國    九十三      年      十      月        五        日
                                臺灣彰化地方法院交通法庭
                                    審判長法官  石  馨  文
                                    法      官  王  義  閔
                                    法      官  郭  麗  萍
右正本證明與原本無異。
如不服本判決，應於判決送達後十日內向本院提出上訴狀( 須附繕本 )。
告訴人或被害人對於判決如有不服具備理由請求檢察官上訴者，其上訴期間之計算係
以檢察官收受判決正本之日期為準。
                                    法院書記官  施  嘉  玫
中    華    民    國    九十三      年      十      月        六        日
刑法第二百八十四條第一項前段：
因過失傷害人者，處六月以下有期徒刑、拘役或五百元以下罰金。
